zh-CN: 水袋腰带特点: 可调式腰带; 弹性环; 能量胶环; 保温水壶隔层; 钥匙扣; 轻量化设计; 手机口袋; 号码牌挂环; 反光细节点缀; 防水口袋; 其他
pt-BR: Características do cinto de hidratação: Cintura ajustável; Alças elásticas; Alças para gel; Compartimento térmico para garrafa; Clipe para chaves; Design leve; Bolso para celular; Alças de fixação para número de peito; Detalhes refletivos; Bolso impermeável; Outro
lt-LT: Hidracijos diržo ypatybės: Reguliuojamas juosmuo; Elastinės kilpos; Kilpos geliui; Izoliuotas buteliuko skyrius; Raktų segtukas; Lengvas dizainas; Kišenė telefonui; Varžybų numerio tvirtinimo kilpos; Šviesą atspindintys akcentai; Vandeniui atspari kišenė; Kita
pl: Funkcje pasa z systemem nawadniania: Regulowany pas; Elastyczne pętle; Pętle na żele; Izolowana kieszeń na butelkę; Karabińczyk na klucze; Lekka konstrukcja; Kieszeń na telefon; Zaczepy na numer startowy; Odblaskowe detale; Wodoodporna kieszeń; Inne
da: Væskebæltets funktioner: Justerbar talje; Elastiske løkker; Gelløkker; Isoleret flaskerum; Nøgleclips; Letvægtsdesign; Telefonlomme; Fastgørelsesløkker til startnummer; Refleksdetaljer; Vandtæt lomme; Andet
sl-SI: Lastnosti hidracijskega pasu: Nastavljiv pas; Elastične zanke; Zanke za gel; Izoliran predal za steklenico; Sponka za ključe; Lahka zasnova; Žep za telefon; Zanke za pritrditev štartne številke; Odsevni detajli; Vodoodporen žep; Drugo
sv: Egenskaper för vätskebälte: Justerbar midja; Elastiska öglor; Gel-öglor; Isolerat flaskfack; Nyckelklämma; Lättviktsdesign; Telefonficka; Fästöglor för nummerlapp; Reflekterande detaljer; Vattentät ficka; Övrigt
en: Hydration belt features: Adjustable waist; Elastic loops; Gel loops; Insulated bottle compartment; Key clip; Lightweight design; Phone pocket; Race bib attachment loops; Reflective accents; Waterproof pocket; Other
ru: Функции пояса для питьевой системы: Регулируемый пояс; Эластичные петли; Петли для гелей; Термоизолированный карман для бутылки; Карабин для ключей; Легкая конструкция; Карман для телефона; Петли для крепления номера; Светоотражающие элементы; Водонепроницаемый карман; Другое
hu: Folyadékhordó öv jellemzői: Állítható derékbőség; Rugalmas hurkok; Gél tartó hurkok; Szigetelt kulacstartó rekesz; Kulcscsipesz; Könnyű kialakítás; Telefontartó zseb; Rajtszámtartó hurkok; Fényvisszaverő részletek; Vízálló zseb; Egyéb
fi: Nesteytysvyön ominaisuudet: Säädettävä vyötärö; Joustavat silmukat; Geelisilmukat; Eristetty pullotasku; Avainklipsi; Kevyt rakenne; Puhelintasku; Kilpailunumeron kiinnityslenkit; Heijastavat yksityiskohdat; Vedenpitävä tasku; Muu
es: Características del cinturón de hidratación: Cintura ajustable; Lazos elásticos; Lazos para gel; Compartimento aislado para botella; Clip para llaves; Diseño ligero; Bolsillo para teléfono; Lazos para fijar el dorsal de carrera; Detalles reflectantes; Bolsillo impermeable; Otra
el: Χαρακτηριστικά ζώνης ενυδάτωσης: Ρυθμιζόμενη μέση; Ελαστικοί βρόχοι; Βρόχοι για τζελ; Μονωμένη θήκη για μπουκάλι; Κλιπ για κλειδιά; Ελαφρύς σχεδιασμός; Τσέπη για τηλέφωνο; Βρόχοι στερέωσης αριθμού συμμετοχής αγώνα (bib); Ανακλαστικές λεπτομέρειες; Αδιάβροχη τσέπη; Άλλο
cs: Vlastnosti hydratačního pásu: Nastavitelný pás; Elastická poutka; Poutka na gely; Izolovaná přihrádka na láhev; Spona na klíče; Lehká konstrukce; Kapsa na telefon; Poutka pro připevnění startovního čísla; Reflexní prvky; Voděodolná kapsa; Ostatní
it: Caratteristiche della cintura per l'idratazione: Vita regolabile; Passanti elastici; Passanti per gel; Scomparto isolato per borraccia; Gancio per chiavi; Design leggero; Tasca per telefono; Passanti per pettorale da gara; Dettagli riflettenti; Tasca impermeabile; Altro
th: คุณสมบัติของเข็มขัดใส่น้ำดื่ม: เอวปรับได้; ห่วงยางยืด; ห่วงใส่เจลพลังงาน; ช่องใส่ขวดน้ำเก็บอุณหภูมิ; คลิปคล้องกุญแจ; ดีไซน์น้ำหนักเบา; ช่องใส่โทรศัพท์; ห่วงติดป้ายวิ่ง; จุดสะท้อนแสง; ช่องกันน้ำ; อื่นๆ
nl: Hydratatieriemfuncties: Verstelbare taille; Elastische lussen; Gellussen; Geïsoleerd flessencompartiment; Sleutelclip; Lichtgewicht ontwerp; Telefoonvak; Bevestigingslussen voor startnummer; Reflecterende accenten; Waterdicht vak; Overig
vi: Các tính năng của đai đeo hông đựng nước: Thắt lưng điều chỉnh được; Vòng thun; Vòng gắn gel năng lượng; Ngăn đựng bình nước cách nhiệt; Móc chìa khóa; Thiết kế trọng lượng nhẹ; Ngăn đựng điện thoại; Vòng gắn số đeo thi đấu (bib); Chi tiết phản quang; Ngăn chống nước; Khác
ja: ハイドレーションベルト機能: 調節可能なウエスト; 伸縮性ループ; ジェルループ; 断熱ボトルコンパートメント; キークリップ; 軽量デザイン; スマートフォン用ポケット; ゼッケン取り付けループ; 反射アクセント; 防水ポケット; その他
fr: Caractéristiques de la ceinture d'hydratation: Taille ajustable; Boucles élastiques; Boucles pour gel; Compartiment isotherme pour bouteille; Attache-clés; Conception légère; Poche pour téléphone; Boucles d’attache pour dossard; Détails réfléchissants; Poche imperméable; Autre
pt-PT: Características do cinto de hidratação: Cintura ajustável; Alças elásticas; Alças de gel; Compartimento para garrafas com isolamento; Presilha para chaves; Design leve; Bolso para telemóvel; Presilhas de fixação para dorsal; Detalhes refletores; Bolso impermeável; Outro
bg-BG: Характеристики на колан за хидратация: Регулируема талия; Еластични халки; Халки за гелове; Изолирано отделение за бутилка; Клипс за ключове; Лек дизайн; Джоб за телефон; Халки за закрепване на състезателен номер; Светлоотразителни акценти; Водоустойчив джоб; Други
de: Funktionen des Trinkgürtels: Verstellbare Taille; Elastische Schlaufen; Gel-Schlaufen; Isoliertes Flaschenfach; Schlüsselclip; Leichtes Design; Handytasche; Befestigungsschlaufen für Startnummern; Reflektierende Akzente; Wasserdichte Tasche; Sonstiges
sk-SK: Vlastnosti hydratačného pásu: Nastaviteľný pás; Elastické pútka; Pútka na gél; Izolovaná priehradka na fľašu; Spona na kľúče; Ľahký dizajn; Vrecko na telefón; Pútka na štartovacie číslo; Reflexné prvky; Vodoodolné vrecko; Iné
ro-RO: Caracteristicile centurii de hidratare: Talie ajustabilă; Bucle elastice; Bucle pentru gel; Compartiment izolat pentru sticlă; Clemă pentru chei; Design ușor; Buzunar pentru telefon; Bucle de prindere pentru numărul de concurs; Accente reflectorizante; Buzunar impermeabil; Altele
hr-HR: Značajke hidratacijskog pojasa: Podesivi struk; Elastične petlje; Petlje za gelove; Izolirani pretinac za bocu; Kopča za ključeve; Lagani dizajn; Džep za telefon; Petlje za pričvršćivanje startnog broja; Reflektirajući detalji; Vodootporni džep; Ostalo
ko: 수분공급용 벨트 기능: 허리 조절 가능; 탄성 루프; 겔 루프; 단열 물통 수납칸; 키 클립; 경량 디자인; 전화기 포켓; 레이스 빕 부착 루프; 반사 포인트; 방수 포켓; 기타
zh-TW: 水壺腰包功能: 可調式腰圍; 彈性環; 能量膠環; 保溫水壺隔層; 鑰匙夾; 輕量設計; 手機口袋; 號碼布固定環; 反光點綴; 防水口袋; 其他
nb: Funksjoner i drikkebelte: Justerbar midje; Elastiske løkker; Gel-løkker; Isolert flaskerom; Nøkkelklemme; Lettvektsdesign; Telefonlomme; Festeløkker for startnummer; Refleksdetaljer; Vanntett lomme; Annet
tr: Hidrasyon kemeri özellikleri: Ayarlanabilir bel; Elastik halkalar; Jel halkaları; Yalıtımlı şişe bölmesi; Anahtar klipsi; Hafif tasarım; Telefon cebi; Yarış numarası takma halkaları; Reflektif detaylar; Su geçirmez cep; Diğer